# 固定资产折旧追溯调整是否可行？

提问人：renaiqiang 时间：2018-05-10 16:40:46
甲公司 2013 年 10 月新增注册资本 6123 万，全部是机器设备出资，没有发票，并按照 6123 万按照 10 年计提折旧。 借：固定资产 6123万 贷：实收资本 6123 万 甲公司以 2016 年 1 月 31 日为基准日，完成了股份制改造，出具了审计报告，验资报告，评估报告，并变更了工商登记。
2016 年 5 月 22 日，甲公司就 2013 年 10 月新增注册资本 6123 万，全部补开了机器设备出资发票（增值税专票，税率为17%），固定资产账面金额为=6123/1.17=5233万，进项税额=6123-5233=890万。
问题 1 由于 2016 年 5 月取得了增值税专票，想从 2013 年 10 月实物出资时点进行追溯调整，按照 5233 计提折旧，是否可行？若可行，进项税该怎么处理？
问题 2 由于 2016 年 1 月 31 日完成了股份制改造，机器设备X=（ 2016 年 1 月 31 日的固定资产账面价值-890万），对X按照未来适用法在剩余年限内摊销是否更合理？

回答人：chenyiwei
该事项应在取得进项发票的年度处理，即按照调整后的账面价值在剩余年限内计提折旧，不应追溯调整。

提问人：heshoucheng 时间：2018-05-15 15:37:25
请教陈版，如果新增固定资产以前年度入账错误，比如 5 年前购入固定资产入账错误按照 20 年折旧摊销，但实际应该按照 10 年摊销，这种情况可以追溯调整吗？

回答人：chenyiwei
这是由会计估计不当导致的前期差错，根据对前期报表的影响是否重大，确定是否有必要采用追溯重述法予以更正。

提问人：zhaohongmu 时间：2018-05-16 09:32:51
陈老师，就楼主提出的问题，我有两点疑问题，请教您一下。如股东出资时未开具增值税专票，公司以 2016 年 1 月底为股改基准日完成股改后，于 2016 年 4 月份开具了增值税专票，采用未来适用法的依据是什么？是否需要对 4 月份开具发票之前的两个月进行调整 ，还是从 4 月开始调整， 2016 年 1 月 31 日股改基准日之前不调整固定资产原值是否能依据企业会计准则合理解释；另外，股改基准日为2016 年 1 月 31 日，股改完成后 2016 年 4 月开具发票按未来适用法调整固定资产原值再按剩余年限计提折旧是否涉及到以前年度递延所得税及未开票固定资产纳税调整的问题。

回答人：chenyiwei
从开票当月开始调整，此前无调整的合理基础和依据。

提问人：zhaohongmu 时间：2018-05-20 18:14:45
谢谢陈老师。我还有个疑问，当时固定资产按评估值入账，未开具发票，评估报告也未注明是否为含税价格，只有按固定资产评估值确认实收资本的股东会决议。如果收到增值税专用发票后将增值税抵减出资时固定资产原值是否符合会计准则的规定？我查阅了您之前对“固定资产出资被投资方账务处理”的回复，您回复：进项税额本质上是一项对国家的债权，不符合公司法所规定的用作出资的财产的标准，所以不能用于增加实收资本，只能计入资本公积。如果现在按未来适用法调整固定资产原值是否存在问题？如果按您之前的解释是否应该做调整分录借：应交税费（增值税进项税） 贷：资本公积 。期盼您的回复，谢谢陈老师。

回答人：chenyiwei
看收到的金额，是等于评估值总价还是评估值(1+税率)。如为后者，则调整资本公积；如为前者则冲减资产价值。

提问人：卡 1234 时间：2018-05-22 21:28:30
陈老师，现在审计一家IPO，公司 16 年厂房仓库在建工程转固定资产暂估入账， 18 年才出竣工结算数据，而且竣工结算比暂估少 600万左右。现在企业为了不在IPO期间报表出现会计差错更正，企业要求重新调整原值及折旧，原值好调整，折旧要怎么处理？

回答人：chenyiwei
根据原值的调整情况重新计算自转固日至今的各年折旧金额。